臺灣嘉義地方法院刑事判決　　　　　　 96年度簡上字第243號
上　訴　人
即　被　告　甲○○
上列上訴人即被告因傷害案件，不服本院民國96年7月12日嘉義
簡易庭96年度嘉簡字第1085號第一審判決（臺灣嘉義地方法院檢
察署檢察官聲請簡易處刑案號：96年度調偵字第174號），提起
上訴，本院管轄之第二審合議庭判決如下：
    主  文
原判決撤銷。
甲○○犯傷害罪，處有期徒刑伍月，如易科罰金，以新臺幣壹仟
元折算壹日，減為有期徒刑貳月又拾伍日，如易科罰金，以新臺
幣壹仟元折算壹日。緩刑貳年。
扣案鐵撬壹把，沒收。
    事  實
一、甲○○於民國九十六年三月四日晚上八時十分許，在嘉義縣
    溪口鄉妙崙村下崙五十號前，因見乙○○與斐秋碧在上開處
    所前閒聊，心生不滿，竟基於傷害之犯意，手持其所有之鐵
    撬一把，毆打乙○○，致乙○○受有右側第二掌骨開放性骨
    折之傷害，經警查獲，並扣得上開鐵撬一把。
二、案經乙○○告訴嘉義縣警察局民雄分局報請臺灣嘉義地方法
    院檢察署檢察官偵查後聲請簡易判決處刑。
    理  由
壹、程序事項
    按被告以外之人於審判外之言詞或書面陳述，除法律有規定
    者外，不得作為證據，刑事訴訟法第一百五十九條第一項固
    有明文；惟被告以外之人於偵查中向檢察官所為之陳述，除
    顯有不可信之情況者外，得為證據，又被告以外之人於審判
    外之陳述，雖不符同法第一百五十九條之一至之四規定，而
    經當事人於審判程序同意作為證據，法院審酌該言詞陳述或
    書面陳述作成時之情況，認為適當者，亦得為證據。另當事
    人、代理人或辯護人於法院調查證據時，知有第一百五十九
    條第一項不得為證據之情形，而未於言詞辯論終結前聲明異
    議者，視為有前項之同意，此觀同法第一百五十九條之一第
    二項、第一百五十九條之五規定甚明。查證人即告訴人乙○
    ○於偵查中所為之證述，係於自由意志下所為陳述，並經具
    結，自無顯不可信之情形，依刑事訴訟法第一百五十九條之
    一第二項規定，應有證據能力。又本件公訴檢察官及被告於
    本院準備程序及審理時對於本案證人乙○○、斐秋碧於警詢
    之證述暨其他相關具傳聞性質之證據資料之證據能力，均表
    示同意作為本案認定事實之證據，且迄於言詞辯論終結前亦
    未聲明異議。本院審酌證人之陳述及證據資料作成時之情況
    ，核無違法取證或其他瑕疵，認為以之作為證據為適當，前
    述證人於審判外之陳述及相關證據資料，自得作為證據。
貳、實體事項
一、上揭犯罪事實，業據被告於警詢、偵查及本院審理時坦承不
    諱，核與證人乙○○於警詢及偵查中具結、斐秋碧於警詢之
    證述情節相符，復有嘉義縣警察局民雄分局扣押書、財團法
    人佛教慈濟綜合醫院出具之乙○○診斷證明書及照片二張等
    件附卷可稽，另有扣案被告所有之鐵撬一把可資為憑，足供
    作為補強證據，擔保被告自白之真實性，堪認被告為有罪之
    陳述與事實相符。綜上，本件事證明確，被告犯行堪以認定
    ，應予依法論科。
二、論罪科刑部分
    核被告甲○○所為，係犯刑法第二百七十七條第一項之傷害
    罪。原審認被告罪證明確，予以論罪科刑，固非無見。然中
    華民國九十六年罪犯減刑條例業於九十六年七月十六日施行
    ，且被告犯罪時間於九十六年四月二十四日以前，所犯之罪
    及所量處之刑期未逾有期徒刑一年六月，合於減刑條件，原
    審未及審酌同條例規定減其宣告刑，尚有未洽。被告上訴意
    旨請求輕判，固無可取，惟原審判決既有上開可議之處，應
    由本院撤銷改判。爰審酌被告國中畢業之智識程度，僅因與
    告訴人細故，不思以平和方式化解，竟傷害之，即屬可責，
    然衡被告犯後坦承犯行之態度、前無構成累犯刑事案件紀錄
    之素行（見卷附臺灣高等法院被告前案紀錄表）、所造成告
    訴人之傷害程度、本件犯行之手段、方式等一切情狀，量處
    如主文第二項所示與原審判決相同之刑，並諭知易科罰金之
    折算標準。又被告本案傷害犯行，犯罪時間於九十六年四月
    二十四日以前，符合中華民國九十六年罪犯減刑條例第二條
    第一項第三款規定應予減刑二分之一之要件，爰依上開減刑
    條例第七條之規定，就宣告徒刑部分，諭知如主文第二項所
    示之減得之刑，並諭知易科罰金之折算標準。
三、查被告前未曾因故意犯罪受有期徒刑以上刑之宣告，有上揭
    前案紀錄表及臺灣嘉義地方法院檢察署刑案資料查註紀錄表
    附卷可稽，其因一時失慮，致犯本罪，犯後坦承犯行，深具
    悔意，且已於原審判決後之九十六年九月十七日與告訴人達
    成賠償之和解，取得告訴人之諒解，亦有雲林縣大埤鄉調解
    委員會調解書存卷可按，信其經此次科刑教訓後，當益知警
    惕，應無再犯之虞，因認其所受宣告之刑，以暫不執行為適
    當，爰併予宣告緩刑二年，以啟自新。
四、沒收部分
    扣案之鐵撬一把，為被告所有而持以傷害告訴人所用之物，
    業據其供承在卷，應依刑法第三十八條第一項第二款規定宣
    告沒收。至於沒收部分，不在減刑範圍以內，法院辦理九十
    六年減刑案件應行注意事項第十三項已有規定，併予說明。
據上論斷，應依刑事訴訟法第四百五十五條之一第三項、第三百
六十九條第一項前段、第三百六十四條、第二百九十九條第一項
前段，刑法第二百七十七條第一項、第四十一條第一項前段、第
七十四條第一項第一款、第三十八條第一項第二款，刑法施行法
第一條之一第一項、第二項前段，中華民國九十六年罪犯減刑條
例第二條第一項第三款、第七條，判決如主文。
本案經檢察官古富祺到庭執行職務。
中    華    民    國    96    年    10    月     30    日
                  刑事第二庭 審判長法  官　沈福財
                                   法  官　卓春慧
                                   法  官　林青怡
上列正本證明與原本無異。
本件不得上訴。
中    華    民    國    96    年    10    月     30    日
                                   書記官  李佳惠
